臺灣高等法院臺中分院刑事裁定　　　　　96年度聲字第1970號
聲 請 人
即自訴人　乙○○
　　　　　　　　　（現於臺灣臺中監獄執行中）
上列聲請人因被告甲○○等人違反著作權法案件（本院96年度重
上更(五)字第144號），聲請法官迴避，本院裁定如下：
    主    文
聲請駁回。
    理    由
一、聲請意旨略以：聲請人曾在本案庭長洪耀宗所領導之合議庭
    於民國94年 8月31日審判程序中，多次就其訴訟指揮及調查
    證據之處分表明不服，另二位法官均不行使合議權，任由庭
    長違反判例，不提示卷證令到庭輔佐人莊輝楠答辯，且不准
    莊輝楠庭呈陳明狀及身分證之查核，亦不待莊輝楠及聲請人
    表明欲選任林志忠律師到庭辯護，即預設立場枉判，聲請人
    因此曾以司革會會長名義，提送評鑑，是庭長洪耀宗等 3名
    法官審理本案，即有刑事訴訟法第17條應自行迴避而不迴避
    及同法第18條恩怨嫌隙而執法偏頗不公之情事，爰聲請法官
    迴避云云。
二、按當事人聲請法官迴避，以法官有刑事訴訟第17條情形而不
    自行迴避，或有具體事實足認其執行職務有偏頗之情形為限
    ，此觀諸同法第18條之規定即明。又刑事訴訟法第18條第 2
    款所謂「足認其執行職務有偏頗之虞者」，係指以一般通常
    之人所具有之合理觀點，對於該承辦法官是否為公平之裁判
    ，均足產生懷疑，且此種懷疑之發生，存有其安全客觀之原
    因，而非僅出諸當事人自己主觀之判斷者，始足當之。至於
    訴訟上之指揮乃專屬於法院之職權，當事人之主張、聲請，
    在無礙於事實之確認以及法的解釋、適用之範圍下，法院固
    得斟酌其請求以為訴訟之進行，但仍不得以此對當事人之有
    利與否，作為其將有不公平裁判之依據，更不得以此訴訟之
    進行與否或當事人對法官之指揮訴訟及訊問方法有所不滿，
    即指為法官有偏頗之虞，而據為聲請之理由（最高法院18年
    抗字第149號、79年台抗字第318號判例參照）。是若僅對於
    法官於他案或本案之指揮訴訟或裁判結果等有所不滿，當不
    能指為有偏頗之虞。
三、經查：
  (一)聲請意旨所指事由，無一符合刑事訴訟第17條所定法官應
      自行迴避之情形，則聲請人未詳察法律規定之要件，遽認
      本院庭長洪耀宗等 3名法官有刑事訴訟第17條應自行迴避
      之情形而不自行迴避，自無可採。
  (二)聲請意旨固稱本院庭長洪耀宗等3名法官於94年8月31日踐
      行之審判程序有所偏頗，並經其提送評鑑等情，惟該審判
      期日所審理者乃係本院 94年度上訴字第822號被告乙○○
      （即本件聲請人）偽造文書案件，與本件96年度重上更(五)
      字第 144號被告甲○○等人違反著作權法案件無涉，聲請
      人對本院庭長洪耀宗等 3名法官於他案之指揮訴訟或裁判
      結果等有所不滿，縱有向司法院陳情或要求提送評鑑，亦
      無從執為本案之審理有因恩怨嫌隙而執法偏頗不公之虞等
      論證。
  (三)本院 94年度上訴字第822號判決認被告乙○○（即本件聲
      請人）連續行使偽造私文書，處有期徒刑1年2月，經聲請
      人提起上訴，指摘該判決違背法令且法官之訴訟指揮及相
      關程序之處理不當，惟經最高法院96年 1月18日96年度台
      上字第 354號判決，認原審判決並無上訴意旨所指違背法
      令之情形，所踐行之訴訟程序尚無違誤，因而駁回聲請人
      之上訴而告確定，有各該判決書查詢資料在卷可憑，足見
      本院94年度上訴字第822號判決結果及94年8月31日審判期
      日所踐行之程序，並無聲請人所指之違法枉判，自難徒憑
      聲請人一己之見，漫指本院庭長洪耀宗等 3名法官執行職
      務有偏頗之虞。
  (四)綜上所述，聲請人並無任何具體事實足認審理本案之本院
      庭長洪耀宗等 3名法官執行職務有偏頗之情形，要不能以
      該 3名法官曾承辦他案而為不利於聲請人之判決，率行推
      測本案其執行職務必然偏頗。是本件聲請法官迴避，難認
      正當，應予駁回。
中　　華　　民　　國　　96　　年　　12　　月　　5 　　日
            刑事第六庭    審判長法　官  李  文  雄
                                法　官  林  靜  芬
                                法　官  張  恩  賜
上列正本證明與原本無異。
如不服本裁定，應於收受送達後 5日內向本院提出抗告書狀，其
未敘述抗告之理由者，應於提起抗告後10日內向本院補提理由書
狀。
                                書記官  陳　如　慧
中　　華　　民　　國　　96　　年　　12　　月　　6 　　日
